---
code-annotations: hover
---

### `.git` and versioncontrol 

```{r, eval=F}
git config # <1>
git init # <2>
git status # <3>
git add # <4>
git diff # <5>
git commit # <6>
git log # <7>
git clone # <8>
git push # <9>
git pull # <10>
git remote # <11>
```

1. Indstilling af konfigurationsindstillinger (fx brugernavn og e-mail).
2. Initialiserer et nyt Git-repository i den aktuelle mappe.
3. Viser status for ændringer i arbejdsområdet (fx hvilke filer der er ændret og klar til staging).
4. Tilføjer filer til staging-området, så de er klar til næste commit.
5. Viser forskelle mellem ændringer i filer, enten fra arbejdsområdet eller staging-området.
6. Gemmer de ændringer, der er i staging-området, som en ny version i repository.
7. Viser en log over commits i repository, ofte med detaljer som forfatter, dato og commit-besked.
8. Henter et eksisterende repository fra en ekstern kilde (fx GitHub) og opretter en lokal kopi.
9. Sender lokale commits til et eksternt repository.
10. Henter og integrerer ændringer fra et eksternt repository til den lokale kopi.
11. Administrerer forbindelser til eksterne repositories. 


I &#9312; ... &#9313; ... &#9314; ... &#9315; ... &#9316; ... &#9317; ... &#9318; ... &#9319; ... &#9320; ... &#9321; ... &#9322; ...



```{r}

sum(1, 5, 9)

```

